臺灣臺南地方法院交通事件裁定　　　　　　　　　　九十三年度交聲字第三八五號
　　移
　　受處分人
　　即異議人　甲○○
右列受處分人因違反道路交通管理處罰條例案件，對於交通部公路總局嘉義區監理所
台南監理站民國九十三年八月四日所為之裁決處分（處分案號：嘉監南字第裁七四─
Ｓ00000000號），聲明異議，本院裁定如左：
    主  文
異議駁回。
    理  由
一、聲明異議意旨略以：於民國九十三年四月二十六日上午，係由友人吳永森駕駛車
    牌號碼ＴＰ─５９５５號自小客車，在台南市○○街二五二號前黃線地段違規停
    車，而非受處分人即異議人甲○○所駕駛，當時係因該自小客車為異議人母親曾
    銀所有，並因友人吳永森肚子痛、上廁所，始由異議人上前阻止拖吊車將該自小
    客車吊走，是本件裁處以異議人駕照吊扣期間駕車，顯有誤認。從而，異議人不
    服原裁處，而提起本件異議。
二、按汽車駕駛人，有駕駛執照吊扣期間駕車者，處新台幣六千元以上一萬二千元以
    下罰鍰，並當場禁止其駕駛及扣留其車輛牌照，並吊銷其駕駛執照，一年內不得
    考領駕駛執照，道路交通管理處罰條例第二十一條第一項第七款、第四項後段及
    第六十七條第三項分別定有明文。
三、經查：
  (一)本件受處分人即異議人甲○○於九十三年四月二十六日上午九時二十五分許，駕
    駛車牌號碼ＴＰ─５９５５號自小客車，在台南市○○街二五二號前黃線地段違
    規停車，經警依法逕行照相舉發後予以拖吊，拖吊途中即在台南市○○路與郡西
    路口，因異議人追趕到場，值勤員警即告知違規事實並當場製發台南市警察局南
    市警交字第Ｓ00000000號舉發違反道路交通管理事件通知單舉發，而將
    該自小客車交予異議人，嗣經監理機關查詢異議人汽車駕照基本資料結果，發現
    異議人係於駕駛執照吊扣期間駕車，乃另行製單舉發等情，有台南市警察局南市
    警交字第Ｓ00000000號舉發違反道路交通管理事件通知單、違規採證照
    片四張、異議人汽車駕照基本資料查詢報表、及台南市警察局九十三年七月九日
    南市警交字第０九三００四０五六四號函各一紙附卷可稽。又證人即本件舉發之
    員警吳瑞山於本院調查時到庭證陳：「（問：本件是否你告發的，情形如何？）
    是我告發的，當時我是執行八點到十二點的拖吊勤務，當時我們拖吊車行經台南
    市○○街二五二號前，發現該輛車號ＴＰ─５９５５號自小客車停放在黃線上，
    當時該輛車上並無人在現場，經我們吹哨鳴笛後沒有人出現，所以我們逕行照相
    後就予以拖吊，等到我們拖吊該輛小客車行駛大約至尊王路與郡西路口時，異議
    人就跑步追上我們的拖吊車說車子是他的叫我們還給他，當時他是說他因為拉肚
    子上廁所出來發現車子不見了，當時異議人有提出身份證供我查詢，我們查詢後
    當場將車子放下還給他並舉發他違規黃線停車部分，並當場讓他簽收。當時車牌
    號碼是誤載為ＴＤ─５９５５號，事後因為監理站再通知我們說異議人當天是在
    駕照吊扣期間，所以我們才事後另行舉發駕照吊扣期間駕車並送達異議人」等語
    無訛，並參諸證人吳瑞山僅係依法執行公務之執勤警員，與異議人並不相識，素
    無怨隙，苟非實情，自無須恣意誣攀之理，況警員執行公務本身受行政懲處責任
    之監督，到庭具結作證更以刑罰擔保其真實性，應無甘冒行政懲處及刑法偽證罪
    責任而刻意誣陷之必要，是應可信賴前開陳證為真實。且異議人之駕照吊扣期間
    係自九十三年一月二十七日起至九十三年四月二十六日止等情，亦有前開汽車駕
    照基本資料報表在卷可憑。依上，異議人於右述時、地，駕駛執照吊扣期間駕駛
    該自小客車之違規事實，應堪認定。
  (二)異議人雖辯稱：當時該車係由其友人吳永森駕駛，員警拖吊當時友人正在化妝室
    ，伊僅為阻止車輛遭拖吊云云。惟按法院受理交通異議案件，乃是對於交通舉發
    行政處分審查其是否違法，本質上屬於行政爭訟過程，與普通法院審理刑事案件
    之原則不同。其舉證責任之原理，非如刑事案件中，應超越任何合理懷疑始可為
    有罪判決者之嚴格程度。其舉證責任之原理，應與民事訴訟相類似，除有特別規
    定外，基本上準用民事訴訟法，由國家機關與人民二造，各自履行其主觀之舉證
    責任，在過程中各自提出證據；若窮盡各種證據方法，待證結果仍有不明時，則
    由客觀之舉證責任危險分配原則，決定國家機關與人民二造何人應受敗訴危險。
    此參酌行政訴訟法第一百三十六條規定準用民事訴訟法第二百七十七條自明。查
    原裁決機關交通部公路總局嘉義區監理所台南監理站，裁決異議人甲○○有於駕
    駛執照吊扣期間駕駛車輛之違規行為，乃引據舉發單及前揭函為證。復舉發本件
    違規事件之台南市警察局交通隊員警吳瑞山，就本件如何查獲並舉發之經過，亦
    於本院調查時到庭陳證無訛，已如前述，並就該車違規停放時駕駛人並未在現場
    ，而異議人係於員警吹哨鳴笛加以警示後，並拍攝違規照片且完成車輛拖吊程序
    ，將該車拖吊駛離現場後，方跑步追上拖吊車並要求警方歸還車輛等情節均陳述
    明確，且異議人經值勤員警核對身分及車籍資料無誤後予以舉發並將該車放行，
    由異議人當場駛離現場。而警員吳瑞山本身直接見聞異議人上開違規行為之事實
    經過，對事實最為明瞭，又經以行政及刑事責任擔保其真實性，且舉發當時所記
    載之違規情節又與事實相符等等各項因素，綜合認定其陳述為可採信。而異議人
    就其指稱舉發員警舉發有誤乙節，既未提出確實證據以供調查，且未提供任何相
    關證據足資證明值勤員警確有捏造事實違法取締之情事，是異議人前開所辯，要
    係卸責之詞，自無可採。
  (三)另本件受處分人即異議人甲○○有於上開時、地駕駛執照吊扣期間，駕駛車牌號
    碼ＴＰ─５９５５號自小客車之違規行為明確，已如前述。惟卷附之台南市警察
    局南市警交字第Ｓ00000000號舉發違反道路交通管理事件通知單上所填
    載之該自小客車之車牌號碼雖誤載為Ｔ『Ｄ』─５９５５號，並交通部公路總局
    嘉義區監理所台南監理站九十三年八月四日嘉監南字第裁七四─Ｓ000000
    00號違反道路交通管理事件裁決書，亦因此而誤載該車車牌號碼，然因該誤載
    情形僅係值勤員警一時筆誤所致，依據現場採證照片所示之違規車輛、違規情形
    及時間等，均無損於本件異議人有上述違規事實之認定，亦據本件舉發員警當庭
    陳證無訛，且異議人就此部分亦不爭執。是本件誤載車牌號碼之顯然錯誤，就違
    規事實之認定不生影響。
四、綜上所述，本件受處分人即異議人甲○○於上開時、地，駕駛執照吊扣期間駕駛
    前開自小客車之違規行為，既堪認定，則原處分機關即交通部公路總局嘉義區監
    理所台南監理站據此引用道路交通管理處罰條例第二十一條第一項第七款、第四
    項後段及第六十七條第三項規定，裁處異議人罰鍰新台幣九千元，並吊銷駕駛執
    照，一年內禁考，於法即無違誤。從而，本件異議人之異議經核為無理由，應予
    駁回。
五、據上論斷，應依道路交通案件處理辦法第十九條，裁定如主文。
中      華      民      國      九十三    年      十一    月      四    日
                                臺灣臺南地方法院交通法庭
                                    法  官    洪  榮  家
右正本證明與原本無異。
如不服本裁定應於送達後五日內向本院提出抗告狀。
                                    書記官    陳  志  德
中      華      民      國      九十三    年      十一    月      五    日
